Minutes et répertoires du notaire Jacques FILESAC, 19 décembre 1543 - 24 novembre 1589 (étude IX)
Archives nationales
- Minutes de Jacques FILESAC, 19 décembre 1543 - 1589; MC/ET/IX/1 - MC/ET/IX/163
  - Minutes (inventaires après décès). 1568, MC/ET/IX/149
    - Inventaire après décès de François Devymet [de Vymont], maître tonnelier [biens sis rue Saint-Martin, contre une maison à l'enseigne de la Tête noire et en face des murs du prieuré Saint-Nicolas-des-Champs, paroisse Saint-Laurent]., 17 mai 1568; MC/ET/IX/149
      inventaire après décès; Devymet, François; Vymont, François de; tonnelier
    - Inventaire après décès de René Macryen, biens sis rue de Montmorency, paroisse Saint-Nicolas-des-Champs., 17 mai 1568; MC/ET/IX/149; 10 f.
      inventaire après décès; Montmorency (rue de); Macryen, René
    - Inventaire après décès de Marion Portier [Renée Macryon], femme de Guillaume Raoullant, maître tisserant [biens sis rue de Montmorency, paroisse Saint-Nicolas-des-Champs]., 18 mai 1568; MC/ET/IX/149
      inventaire après décès; Portier, Marion; Raoullant, Guillaume; Macryon, Renée; tisserand
    - Inventaire après décès de Henri Goulland, maçon, tailleur de pierre., 15 juin 1568; MC/ET/IX/149
      inventaire après décès; Goulland, Henri; maçon; tailleur de pierre
    - Inventaire après décès de Henry Goullard l'aîné, maître tailleur de pierres, biens sis rue Guérin-Boisseau, en une maison à l'enseigne des Trois Compas, paroisse Saint-Laurent, Saint-Sauveur ou Saint-Nicolas-des-Champs., 15 juin 1568; MC/ET/IX/149; 10 f.
      inventaire après décès; Guérin-Boisseau (rue); Goullard, Henry; tailleur de pierre
    - Inventaire après décès de Jeanne Porcher, veuve de [Laurent Bouquet, maraîcher au faubourg Saint-Laurent, puis de] Claude Lelong, laboureur maraîcher [lui-même décédé depuis trois semaines]., 30 juin 1568; MC/ET/IX/149
      inventaire après décès; Porcher, Jeanne; Bouquet, Laurent; Lelong, Claude; agriculteur; maraîcher
    - Inventaire après décès de Madeleine Bonnet [Branet], veuve de Nicolas Cordier, arquebusier du Roi [biens sis rue des Gravilliers, paroisse Saint-Nicolas-des-Champs]., 2 juillet 1568; MC/ET/IX/149
      inventaire après décès; Bonnet, Madeleine; Cordier, Nicolas
    - Inventaire après décès de Denis Cocty, maître maréchal [place de Grève, paroisse Saint-Jean-en-Grève ou Saint-Gervais]., 3 juillet 1568; MC/ET/IX/149
      inventaire après décès; Cocty, Denis
    - Inventaire après décès de Jean Gouget, maréchal à Paris [biens sis rue du Temple, en une maison à l'enseigne de la Hotte, paroisse Saint-Nicolas-des-Champs]., 10 juillet 1568; MC/ET/IX/149
      inventaire après décès; Gouget, Jean
    - Inventaire après décès de Raoulet Petit, marchand [mercier, biens sis rue Saint-Martin, en face des murs du prieuré Saint-Nicolas-des-Champs, paroisse Saint-Laurent]., 15 juillet 1568; MC/ET/IX/149
      inventaire après décès; Petit, Raoulet; commerçant
    - Inventaire après décès de Isabeau Alix [épouse de Nicolas Franquart, marchand boulanger, demeurant hors la porte Saint-Martin, en une maison à l'enseigne de Saint-Martin, paroisse Saint-Laurent]., 19 juillet 1568; MC/ET/IX/149
      inventaire après décès; Alix, Isabeau
    - Inventaire après décès de Perrette Robert, femme de Jean Cheval, teinturier., 21 juillet 1568; MC/ET/IX/149
      inventaire après décès; Robert, Perrette; Cheval, Jean; teinturier blanchisseur
    - Inventaire après décès de Pierrette Relat, épouse de Jean Cheval, couturier, biens sis rue du Bourg-l'Abbé, paroisse Saint-Leu., 31 juillet 1568; MC/ET/IX/149; 6 f.
      inventaire après décès; Relat, Pierrette; Cheval, Jean; tailleur d'habits
    - Inventaire après décès de Nicolas Le Boutteux [Le Boulteur], sergent à verge au Châtelet [biens sis rue du Grenier-Saint-Lazare, paroisse Saint-Nicolas-des-Champs]., 16 août 1568; MC/ET/IX/149
      inventaire après décès; Le Boutteux, Nicolas; Le Boulteur, Nicolas; auxiliaire de justice
    - Inventaire après décès de Guillaume Teroulle, manouvrier [biens sis rue Guérin-Boisseau, en une maison à l'enseigne de la Rose, paroisse Saint-Laurent, Saint-Sauveur ou Saint-Nicolas-des-Champs]., 17 août 1568; MC/ET/IX/149
      inventaire après décès; Teroulle, Guillaume; journalier
    - Inventaire après décès de Claude Duru [biens sis rue des Gravilliers, en une maison à l'enseigne de la Seraine, louée à la fabrique de Saint-Nicolas-des-Champs, paroisse Saint-Nicolas-des-Champs]., 26 août 1568; MC/ET/IX/149
      inventaire après décès; Duru, Claude
    - Inventaire après décès de Isabelle Este, femme de Claude Alberton, maître muletier de la reine d'Ecosse [biens sis rue des Fontaines, près et devant le Temple, paroisse Saint-Nicolas-des-Champs]., 1er septembre 1568; MC/ET/IX/149
      inventaire après décès; Este, Isabelle; Alberton, Claude
    - Inventaire après décès de François Lemoyne, boucher [biens sis rue Saint-Martin, au coin de la rue au Maire, en un logement tenu en location de Robert Duchasteau, près de l'église Saint-Nicolas-des-Champs, paroisse Saint-Nicolas-des-Champs]., 16 septembre 1568; MC/ET/IX/149
      inventaire après décès; Lemoyne, François; Duchasteau, Robert; boucher
    - Inventaire après décès de Toussaint Dufresne, maître mercier [biens sis rue Saint-Martin, en une maison à l'enseigne du Déluge, paroisse Saint-Merri, Saint-Nicolas-des-Champs, Saint-Laurent, Saint-Leu, Saint-Jacques-de-la-Boucherie ou Saint-Josse]., 17 septembre 1568; MC/ET/IX/149
      inventaire après décès; Dufresne, Toussaint; commerçant
    - Inventaire après décès de Gilles Cognet [Guillaume Coquiel ou Coquel], maître teinturier [de toiles, fils et soie, biens sis rue Saint-Martin, paroisse Saint-Merri, Saint-Nicolas-des-Champs, Saint-Laurent, Saint-Leu, Saint-Jacques-de-la-Boucherie ou Saint-Josse]., 30 septembre 1568; MC/ET/IX/149
      inventaire après décès; Cognet, Gilles; Coquel, Guillaume; teinturier blanchisseur
    - Inventaire après décès de Catherine Le Normant, veuve de Bertrand Lelle, marchand maître charcutier, biens sis rue de la Fromagerie, près des Halles, paroisse Saint-Eustache., 4 novembre 1568; MC/ET/IX/149; 16 f.
      inventaire après décès; Fromagerie (rue de la); Le Normant, Catherine; Lelle, Bertrand; commerçant; charcutier
    - Inventaire après décès de Jean Bizet, marchand, biens sis rue du Cimetière-Saint-Nicolas, en la maison des étuves qui est à l'enseigne de l'image Notre Dame, paroisse Saint-Nicolas-des-Champs., 4 novembre 1568; MC/ET/IX/149; 14 f.
      inventaire après décès; Cimetière-Saint-Nicolas (rue du); Bizet, Jean; commerçant
    - Inventaire après décès de Catherine Lenormant, veuve de Bertrand Lelle, marchand., 7 novembre 1568; MC/ET/IX/149
      inventaire après décès; Lenormant, Catherine; Lelle, Bertrand; commerçant
    - Inventaire après décès de Jean Bizet, marchand., 14 novembre 1568; MC/ET/IX/149
      inventaire après décès; Bizet, Jean; commerçant
    - Inventaire après décès de Nicolas Dehan, plombier [biens sis rue des Ménétriers, en une maison à l'enseigne de la Corne de boeuf, paroisse Saint-Nicolas-des-Champs ou Saint-Josse]., 16 novembre 1568; MC/ET/IX/149
      inventaire après décès; Dehan, Nicolas; plombier
    - Inventaire après décès de Claude Regaudier, femme de Jean Musnier, marchand mercier., 22 novembre 1568; MC/ET/IX/149
      inventaire après décès; Regaudier, Claude; Musnier, Jean; commerçant
    - Inventaire après décès de Claude Regaudier, épouse de Jean Musnier, marchand mercier, biens sis rue Tireboudin, près du jeu de paume de la Pomme rouge, paroisse Saint-Sauveur., 22 novembre 1568; MC/ET/IX/149; 8 f.
      inventaire après décès; Tireboudin (rue); Regaudier, Claude; Musnier, Jean; commerçant
    - Inventaire après décès de Pierre Vincien, charpentier [de la grand'cognée de Paris, biens sis rue Chapon, au coin de la rue, paroisse Saint-Nicolas-des-Champs]., 22 novembre 1568; MC/ET/IX/149
      inventaire après décès; Vincien, Pierre; charpentier
    - Inventaire après décès de Jacqueline Camus, femme de Jean Charpentier, patenostrier [biens sis rue Saint-Martin, en une maison à l'enseigne de la Corne de boeuf, paroisse Saint-Merri, Saint-Nicolas-des-Champs, Saint-Laurent, Saint-Leu, Saint-Jacques-de-la-Boucherie ou Saint-Josse]., 25 novembre 1568; MC/ET/IX/149
      inventaire après décès; Camus, Jacqueline; Charpentier, Jean; tabletier
    - Inventaire après décès de Ligère Buzelin, veuve de Claude Paisson, maçon [à Saint-Laurent]., 22 décembre 1568; MC/ET/IX/149
      inventaire après décès; Buzelin, Ligère; Paisson, Claude; maçon
  - Minutes (inventaires après décès). 1569, MC/ET/IX/150
    inventaires, dont celui de Robert du Château, enlumineur, du 3 octobre. 'Relié en MVIcVIII'.
    - Inventaire après décès de Sr Ledran, charpentier de la grand'cognée de Paris, biens sis rue de Montmorency, paroisse Saint-Nicolas-des-Champs., 1569; MC/ET/IX/150; 1 f.
      inventaire après décès; Montmorency (rue de); Ledran, Sr; charpentier
    - Inventaire après décès de Pierre Piedevache, maître charpentier [de la grande cognée de Paris, biens sis rue des Gravilliers, en une maison à l'enseigne de la Corne, paroisse Saint-Nicolas-des-Champs]., 5 janvier 1569; MC/ET/IX/150
      inventaire après décès; Piedevache, Pierre; charpentier
    - Inventaire après décès de Pierre Robbet, charpentier [de la grande cognée de Paris, biens sis rue du Grenier-Saint-Lazare, en une maison à l'enseigne de la Raquette, paroisse Saint-Nicolas-des-Champs]., 11 janvier 1569; MC/ET/IX/150
      inventaire après décès; Robbet, Pierre; charpentier
    - Inventaire après décès de Roger Poullain, archer du roi., 14 janvier 1569; MC/ET/IX/150
      inventaire après décès; Poullain, Roger
    - Inventaire après décès de Pierre Dolet, avocat au Châtelet, biens sis en une maison située rue Saint-Martin et rue des Petits-Champs, paroisse Saint-Merri, ainsi qu'à Épinay-sur-Seine., 17 janvier 1569; MC/ET/IX/150; 30 f.
      inventaire après décès; Petits-Champs (rue des); Dolet, Pierre; avocat
    - Inventaire après décès de Geofrine Hazart, veuve de Nicolas Delarue, puis épouse de Jean Delyère, marchand de vins, biens sis rue des Gravilliers, en une maison à l'enseigne de la Souche, paroisse Saint-Nicolas-des-Champs., 18 janvier 1569; MC/ET/IX/150; 8 f.
      inventaire après décès; Gravilliers (rue des); Hazart, Geofrine; Delarue, Nicolas; Delyère, Jean; commerçant
    - Inventaire après décès de Geneviève Fromont, femme de Jean de Liere, maître bonnetier., 18 janvier 1569; MC/ET/IX/150
      inventaire après décès; Fromont, Geneviève; Liere, Jean de; fabricant d'accessoires vestimentaires
    - Inventaire après décès de Roger Poullain, archer de la prévôté d'Ile-de-France, biens sis rue Tiquetonne, en une maison à l'enseigne de la Morisque, paroisse Saint-Eustache., 24 janvier 1569; MC/ET/IX/150; 8 f.
      inventaire après décès; Tiquetonne (rue); Poullain, Roger
    - Inventaire après décès de Jacques Cotty, maître maréchal [biens sis rue Saint-Martin, paroisse Saint-Merri, Saint-Nicolas-des-Champs, Saint-Laurent, Saint-Leu, Saint-Jacques-de-la-Boucherie ou Saint-Josse]., 4 février 1569; MC/ET/IX/150
      inventaire après décès; Cotty, Jacques
    - Inventaire après décès de François de Vymont, marchand maître tonnelier, décédé en 1568, à l'occasion de la mise sous tutelle de sa veuve Perrette de Cresse, biens sis rue Saint-Martin, en une maison à l'enseigne de la Tête, paroisse Saint-Laurent., 11 mars 1569; MC/ET/IX/150; 10 f.
      inventaire après décès; Saint-Martin (rue); Vymont, François de; Cresse, Perrette de; commerçant; tonnelier
    - Inventaire après décès de Marie Baronnette, servante de Jean de Marseilles, prêtre à Saint-Denis-du-Pas, paroisse Saint-Jean-le-Rond., 14 mars 1569; MC/ET/IX/150; 6 f.
      inventaire après décès; Baronnette, Marie; Marseilles, Jean de; prêtre; employé de maison
    - Inventaire après décès de François Vymont, maître tonnelier., 14 mars 1569; MC/ET/IX/150
      inventaire après décès; Vymont, François; tonnelier
    - Inventaire après décès de Marie Borrinnet, femme de noble Jean de Marseilles., 14 mars 1569; MC/ET/IX/150
      inventaire après décès; Borrinnet, Marie; Marseilles, Jean de
    - Inventaire après décès de Noël Sucevin, marchand, biens sis rue Saint-Martin, paroisse Saint-Merri, Saint-Nicolas-des-Champs, Saint-Laurent, Saint-Leu, Saint-Jacques-de-la-Boucherie ou Saint-Josse., 16 mars 1569; MC/ET/IX/150; 6 f.
      inventaire après décès; Saint-Martin (rue); Saint-Merri (paroisse); Sucevin, Noël; commerçant
    - Inventaire après décès de Nicolas Saucevin, marchand de vin., 16 mars 1569; MC/ET/IX/150
      inventaire après décès; Saucevin, Nicolas; commerçant
    - Inventaire après décès de Pierre Dolet, avocat au Châtelet, biens sis rue Saint-Martin, paroisse Saint-Merri, Saint-Nicolas-des-Champs, Saint-Laurent, Saint-Leu, Saint-Jacques-de-la-Boucherie ou Saint-Josse, et rue des Petits-Champs, paroisse Saint-Merri, ainsi qu'à Épinay-sur-Seine., 16 mars 1569; MC/ET/IX/150; 30 f.
      inventaire après décès; Saint-Martin (rue); Saint-Merri (paroisse); Dolet, Pierre; avocat
    - Inventaire après décès de Toinette Courcel, épouse de Guillaume Aubry, maître tonnelier, biens sis rue de la Truanderie, paroisse Saint-Eustache., 16 avril 1569; MC/ET/IX/150; 6 f.
      inventaire après décès; Grande-Truanderie (rue de la); Courcel, Toinette; Aubry, Guillaume; tonnelier
    - Inventaire après décès de Pierre Lalemende, laboureur [biens sis rue des Arcis, derrière l'église Saint-Jacques-de-la-Boucherie, en une maison à l'enseigne du Petit Cerf volant, paroisse Saint-Jacques-de-la-Boucherie ou Saint-Merri]., 26 avril 1569; MC/ET/IX/150
      inventaire après décès; Lalemende, Pierre; agriculteur
    - Inventaire après décès de Germain Quinguere, manouvrier [biens sis rue Frépault, en une maison à l'enseigne du Poschelin, paroisse Saint-Nicolas-des-Champs]., 26 avril 1569; MC/ET/IX/150
      inventaire après décès; Quinguere, Germain; journalier
    - Inventaire après décès de Thomas Quocuet, maître rotisseur [poulaillier, biens sis rue Neuve-Saint-Laurent, dite du Vertbois, en une maison à l'enseigne de la Corne de daim, paroisse Saint-Nicolas-des-Champs]., 27 avril 1569; MC/ET/IX/150
      inventaire après décès; Quocuet, Thomas; cuisinier
    - Inventaire après décès de Jean de Meaulx, écuyer [Sr de Douy et de la Ravière, et Claude de Varennes, demeurant à Ravière en Valois, biens sis rue Transnonain, en la maison où vit Antoinette de Hangers, belle-mère de Louis de Meaulx, frère du défunt, paroisse Saint-Nicolas-des-Champs]., 2 mai 1569; MC/ET/IX/150
      inventaire après décès; Meaulx, Jean de
    - Inventaire après décès de Jérome Symon, huissier en la Chambre des Comptes [biens sis rue Saint-Martin, en une maison à l'enseigne du Déluge, paroisse Saint-Merri, Saint-Nicolas-des-Champs, Saint-Laurent, Saint-Leu, Saint-Jacques-de-la-Boucherie ou Saint-Josse, et à Annet-sur-Marne, près de Lagny]., 12 mai 1569; MC/ET/IX/150
      inventaire après décès; Symon, Jérome; huissier de justice
    - Inventaire après décès de Thomette Cretel, femme de Guillaume Auboy, maître tonnelier., 16 mai 1569; MC/ET/IX/150
      inventaire après décès; Cretel, Thomette; Auboy, Guillaume; tonnelier
    - Inventaire après décès de Barbe Lejay, femme de Noël Griault, maître maçon [biens sis rue Saint-Martin, paroisse Saint-Merri, Saint-Nicolas-des-Champs, Saint-Laurent, Saint-Leu, Saint-Jacques-de-la-Boucherie ou Saint-Josse]., 17 mai 1569; MC/ET/IX/150
      inventaire après décès; Lejay, Barbe; Griault, Noël; maçon
    - Inventaire après décès de Nicolas Ferré, fauconnier du roi, biens sis rue Saint-Denis, en une maison à l'enseigne du Faucon, paroisse Saint-Germain-l'Auxerrois, Saint-Jacques-de-la-Boucherie, Sainte-Opportune, Saint-Leu, Saint-Eustache, Saint-Merri, Saint-Sauveur, Saint-Nicolas-des-Champs ou Saint-Laurent., 18 mai 1569; MC/ET/IX/150; 20 f.
      inventaire après décès; Saint-Denis (rue); Ferré, Nicolas
    - Inventaire après décès de Nicolas Fere, fauconnier du roi., 23 mai 1569; MC/ET/IX/150
      inventaire après décès; Fere, Nicolas
    - Inventaire après décès de Jeanne Périn, femme de Jean Moret, marchand de vins [biens sis rue du Temple, en une maison à l'enseigne de l'image Saint Jean, devant le Temple, paroisse Saint-Nicolas-des-Champs]., 26 mai 1569; MC/ET/IX/150
      inventaire après décès; Périn, Jeanne; Moret, Jean; commerçant
    - Inventaire après décès de Guillaume Buron, procureur au Châtelet, avant son mariage avec Jeanne Noël, veuve de Simon Cresse, marchand, biens sis rue du Grenier-Saint-Lazare, paroisse Saint-Nicolas-des-Champs, et à Gennevilliers., 6 juin 1569; MC/ET/IX/150; 14 f.
      inventaire après décès; Grenier-Saint-Lazare (rue du); Buron, Guillaume; Noël, Jeanne; Cresse, Simon; procureur de justice (Ancien Régime); commerçant
    - Inventaire après décès de Pierre Morau, maître jardinier [biens sis rue du Temple, devant le Temple, paroisse Saint-Nicolas-des-Champs]., 13 juin 1569; MC/ET/IX/150
      inventaire après décès; Morau, Pierre; jardinier
    - Inventaire après décès de Jeanne Hardouyn, femme de Pierre Porcher, maître jardinier maraîcher [demeurant à Saint-Laurent, en une maison à l'enseigne des Perroquets, paroisse Saint-Laurent]., 14 juin 1569; MC/ET/IX/150
      inventaire après décès; Hardouyn, Jeanne; Porcher, Pierre; jardinier; maraîcher
    - Inventaire après décès de Perrette Delavallée, femme de Vespasien Guymier [marchand, biens sis rue Saint-Martin, en une maison à l'enseigne de la Sereine, paroisse Saint-Merri, Saint-Nicolas-des-Champs, Saint-Laurent, Saint-Leu, Saint-Jacques-de-la-Boucherie ou Saint-Josse]., 15 juin 1569; MC/ET/IX/150
      inventaire après décès; Delavallée, Perrette; Guymier, Vespasien
    - Inventaire après décès de Marguerite Hardouyn, femme de Guillaume Desmont, marchand boulanger [biens sis hors la porte Saint-Martin, paroisse Saint-Laurent]., 23 juin 1569; MC/ET/IX/150
      inventaire après décès; Hardouyn, Marguerite; Desmont, Guillaume; commerçant; boulanger
    - Inventaire après décès de Jacques Lepicart, avocat au Parlement, et son fils Robert Lepicart, biens sis rue du Grenier-Saint-Lazare, paroisse Saint-Nicolas-des-Champs., 11 juillet 1569; MC/ET/IX/150; 2 f.
      inventaire après décès; Grenier-Saint-Lazare (rue du); Lepicart, Jacques; Picart, Robert; avocat au parlement (Ancien Régime)
    - Inventaire après décès de Jacques de Préaut, avocat au Parlement., 11 juillet 1569; MC/ET/IX/150
      inventaire après décès; Préaut, Jacques de; avocat au parlement (Ancien Régime)
    - Inventaire après décès de Robert Mestays, brodeur du roi., 13 juillet 1569; MC/ET/IX/150
      inventaire après décès; Mestays, Robert; brodeur
    - Inventaire après décès de Robert Mestais, brodeur ordinaire du roi, biens sis rue aux Ours, en une maison à l'enseigne du Soufflet vert, paroisse Saint-Leu ou Saint-Nicolas-des-Champs., 19 juillet 1569; MC/ET/IX/150; 22 f.
      inventaire après décès; Ours (rue aux); Mestais, Robert; brodeur
    - Inventaire après décès de Clément Catherin, tailleur d'habits., 20 juillet 1569; MC/ET/IX/150
      inventaire après décès; Catherin, Clément; tailleur d'habits
    - Inventaire après décès de Gaspard Dhuyffault-Procart, marchand allemand, faiseur de liez, demeurant à Lyon, biens sis rue Saint-Denis, en la maison à l'enseigne de la Croix blanche, où demeure Jean Lenfant, marchand fondeur de cuivre, paroisse Saint-Germain-l'Auxerrois, Saint-Jacques-de-la-Boucherie, Sainte-Opportune, Saint-Leu, Saint-Eustache, Saint-Merri, Saint-Sauveur, Saint-Nicolas-des-Champs ou Saint-Laurent., 22 juillet 1569; MC/ET/IX/150; 6 f.
      inventaire après décès; Lyon (Rhône); Saint-Denis (rue); Dhuyffault-Procart, Gaspard; Lenfant, Jean; commerçant; commerçant
    - Inventaire après décès de Jean Carbonnier, brodeur, biens sis rue Beaubourg, paroisse Saint-Merri ou Saint-Nicolas-des-Champs., 26 juillet 1569; MC/ET/IX/150; 4 f.
      inventaire après décès; Beaubourg (rue); Carbonnier, Jean; brodeur
    - Inventaire après décès de Jean Charbonnier, tondeur., 26 juillet 1569; MC/ET/IX/150
      inventaire après décès; Charbonnier, Jean; tisserand
    - Inventaire après décès de Clément Catherin, tailleur d'habits, avant le remariage avec Robert Guérin, de sa veuve, Catherine Bidart, demeurant à Saint-Laurent, Grande Rue, paroisse Saint-Laurent., 27 juillet 1569; MC/ET/IX/150; 4 f.
      inventaire après décès; Saint-Laurent (rue); Catherin, Clément; Guérin, Robert; Bidart, Catherine; tailleur d'habits
    - Inventaire après décès de Barbe Grasse, femme de Robert Guérin., 27 juillet 1569; MC/ET/IX/150
      inventaire après décès; Grasse, Barbe; Guérin, Robert
    - Inventaire après décès de Barbe Guisse, veuve de Firmin Fontaine, maître jardinier, puis épouse de Robert Guérin, laboureur, demeurant à la Courtille, en location, paroisse Saint-Laurent., 27 juillet 1569; MC/ET/IX/150; 4 f.
      inventaire après décès; Guisse, Barbe; Fontaine, Firmin; jardinier; agriculteur
    - Inventaire après décès de Etienne de La Rivière, valet de chambre et chirurgien ordinaire du roi [biens sis rue de la Grande-Truanderie, en une maison à l'enseigne de la Fleur de lis, à l'un des coins de la rue Merderet et tenant derrière au jeu de paume, dit le Chapeau rouge, paroisse Saint-Eustache]., 7 août 1569; MC/ET/IX/150
      inventaire après décès; La Rivière, Etienne de; officier de la Chambre du roi (Ancien Régime); chirurgien
    - Inventaire après décès de Claude Jolly, sergent à verge du roi au Châtelet, Prévôté et Vicomté de Paris [biens sis rue aux Ours, paroisse Saint-Leu ou Saint-Nicolas-des-Champs]., 7 septembre 1569; MC/ET/IX/150
      inventaire après décès; Jolly, Claude; auxiliaire de justice
    - Inventaire après décès de Perette Leverde, femme de Louis Daudolu [Daverly], sellier-lormier [biens sis rue de la Mortellerie, en une maison à l'enseigne de la Corne de Cerf, paroisse Saint-Paul, Saint-Gervais ou Saint-Jean-en-Grève]., 27 septembre 1569; MC/ET/IX/150
      inventaire après décès; Leverde, Perette; Daudolu, Louis; Daverly, Louis; sellier; forgeron
    - Inventaire après décès de Robert Du Chasteau, marchand enlumineur [biens sis rue Saint-Martin, près de Saint-Nicolas-des-Champs, paroisse Saint-Nicolas-des-Champs ou Saint-Laurent]., 3 octobre 1569; MC/ET/IX/150
      La cote donnée par G. Wildenstein dans Le Goût pour la Peinture ... (ET/XI/150) est erronée. La cote exacte est ET/IX/150.
      inventaire après décès; Du Chasteau, Robert; commerçant
    - Inventaire après décès de Thomas Thifaine, maître orfèvre [biens sis rue de la Saunerie, en une maison à l'enseigne de Sainte Catherine, paroisse Saint-Germain-l'Auxerrois]., 17 octobre 1569; MC/ET/IX/150
      inventaire après décès; Thifaine, Thomas; orfèvre
    - Inventaire après décès de Jeanne Vidaut, femme de Poncet Roucquier, compagnon chapelier [biens sis rue Beaubourg, en une maison à l'enseigne du Vertbois, paroisse Saint-Merri ou Saint-Nicolas-des-Champs]., 12 novembre 1569; MC/ET/IX/150
      inventaire après décès; Vidaut, Jeanne; Roucquier, Poncet; fabricant d'accessoires vestimentaires
    - Inventaire après décès de Pierre Crampon, écuyer [de cuisine du comte de Brissac, biens sis rue Saint-Martin, paroisse Saint-Merri, Saint-Nicolas-des-Champs, Saint-Laurent, Saint-Leu, Saint-Jacques-de-la-Boucherie ou Saint-Josse]., 15 novembre 1569; MC/ET/IX/150
      La cote donnée par G. Wildenstein dans Le Goût pour la Peinture ... (MC/ET/LX/150) est erronée. La cote exacte est MC/ET/IX/150.
      inventaire après décès; Crampon, Pierre
    - Inventaire après décès de Nicolas Delaneufville, compagnon d'étuves, biens sis rue du Grenier-Saint-Lazare, en une maison à l'enseigne de la Mélusine, paroisse Saint-Nicolas-des-Champs., 18 novembre 1569; MC/ET/IX/150; 4 f.
      inventaire après décès; Grenier-Saint-Lazare (rue du); Delaneufville, Nicolas